臺灣高雄地方法院民事判決　九十年度親字第一八四號
　　原　　　告　乙○○
　　訴訟代理人　丙○○
　　被　　　告　甲○○
　　被　　　告　丁○○
　　法定代理人　戊○○
　　訴訟代理人　丙○○
右當事人間確認父子關係不存在事件，本院判決如左：
    主    文
確認被告甲○○（民國七十九年五月三十日生）、被告丁○○（民國八十三年十月二
十八日生）非被告戊○○與原告乙○○之婚生子女。
訴訟費用由被告負擔。
    事    實
甲、原告方面：
一、聲明：如主文所示。
二、陳述：原告與被告戊○○原為夫妻，嗣因感情不睦，被告戊○○於民國七十七年
    間離家出走，八十三年一月二十八日協議離婚，惟原告與被告戊○○婚姻關係存
    續中被告戊○○即自他人處受胎，而於七十九年五月三十日產下另一被告甲○○
    ，於八十三年十月二十八日產下被告丁○○，然原告始終不知。迨九十年八月間
    接獲高雄市前鎮區戶政事務所九十年八月二十三日戶籍登記催告書，始知上情。
    而被告甲○○、丁○○之受胎期間在原告與被告戊○○之婚姻關係存續中，依法
    應推定為婚生子女；惟該二人既非被告戊○○自原告受胎所生之子女，爰依民法
    第一千零六十三條第二項之規定提起本件訴訟。
三、證據：提出離婚協議書、戶籍登記催告書各一件為證。
乙、被告方面：
一、聲明：駁回原告之訴，訴訟費用由原告負擔。
二、陳述：被告甲○○、丁○○是被告戊○○與他人所生，離婚時原告並不知情，因
    最近接獲公所通知原告始知情。
丙、本院依職權囑託財團法人長庚紀念醫院高雄分院（下稱長庚醫院）鑑定原告與被
    告甲○○、丁○○間是否具有親子血緣關係。
    理    由
一、按從子女出生日回溯第一百八十一日起至第三百零二日止為受胎期間，民法第一
    千零六十二條第一項定有明文；而妻之受胎，係在婚姻關係存續中者，固推定其
    所生子女為婚生子女；惟該推定，如夫妻之一方能證明妻非自夫受胎者，得於知
    悉子女出生之日起一年內提起否認之訴。此觀民法第一千零六十三條第一、二項
    規定自明。
二、經查，本件原告與被告戊○○於八十三年一月二十八日離婚，而被告甲○○、丁○○則分別於七十九年五月三十日及八十三年十月二十八日出生一節，有原告提
    出之兩願離婚協議書、戶籍登記催告書、戶籍謄本各一份可稽，故被告甲○○、
    丁○○之受胎期間應係在原告與被告戊○○之婚姻關係存續中，依前述規定，即
    推定為原告之婚生子女。而原告主張係於九十年八月間接獲高雄市前鎮區戶政事
    務所九十年八月二十三日戶籍登記催告書，始知上情乙節，業據其提出戶籍登記
    催告書一份為證，且為被告戊○○所不否認，是原告於知悉被告甲○○、丁○○
    出生之日起一年內提起本件否認子女之訴，應予准許，合先敘明。
三、次查，原告主張被告甲○○、丁○○並非被告戊○○自伊受胎所生等事實，經本
    院囑託長庚醫院鑑定上開事項，該院鑑定結果亦否定被告甲○○、丁○○與原告
    之親子血緣關係，有該院九十年十二月十一日（９０）長庚院高字第三七六六號
    函所附鑑定報告書二份在卷可按。原告與被告戊○○於被告甲○○、丁○○受胎
    期間既無同居之事實，且經鑑定結果，被告甲○○、丁○○與原告間之親子血緣
    關係又遭否定，故原告主張被告甲○○、丁○○非被告戊○○與原告之婚生子女
    等語即堪採信。
四、揆諸上開說明，被告甲○○、丁○○既非被告戊○○自原告受胎所生之子女；從
    而，原告依民法第一千零六十三條第二項之規定，訴請確認被告甲○○、丁○○
    非被告戊○○與原告之婚生子女，即屬正當，應予准許。
五、據上論結，本件原告之訴為有理由，依民事訴訟法第七十八條、第八十五條第一
    項前段，判決如主文。
中　　　華　　　民　　　國　　九十一　　年　　　一　　　月　　二十八　　日
                              臺灣高雄地方法院民事第五庭
~B審判長法官  黃國川
~B法　　　官  徐美麗
~B法　　　官　吳錦佳
右正本證明與原本無異。
如不服本判決，應於送達後廿日內，向本院提出上訴狀。
中　　　華　　　民　　　國　　九十一　　年　　　一　　　月　　二十八　　日
~B法院書記官　周祺雯
